福建金門地方法院刑事判決　　　　　　　　　　　　　　九十三年度重訴字第一號
　　公　訴　人　福建金門地方法院檢察署檢察官
　　被　　　告　丁○○
　　　　　　　　乙○○
　　　　　　　　丙○○
　　共　　　同
　　指定辯護人　甲○○律師
右列被告等因違反毒品危害防制條例等案件，經檢察官提起公訴（九十二年度偵字第
四三０、九十三年度偵字第七號），本院判決如左：
    主    文
丁○○共同運輸第一級毒品，處無期徒刑，褫奪公權終身。扣案如附表編號一、二、
三所示之毒品均沒收銷燬之。扣案如附表編號五所示之物沒收。
乙○○共同運輸第一級毒品，累犯，處無期徒刑，褫奪公權終身。扣案如附表編號一
、二、三所示之毒品均沒收銷燬之。扣案如附表編號五所示之物沒收。
丙○○共同運輸第一級毒品，處無期徒刑，褫奪公權終身。扣案如附表編號一、二、
三所示之毒品均沒收銷燬之。扣案如附表編號五所示之物沒收。又持有第二級毒品，
處有期徒刑柒月。扣案如附表編號四所示之物沒收銷燬之。應執行無期徒刑，褫奪公
權終身。扣案如附表編號一、二、三、四所示之毒品均沒收銷燬之。扣案如附表編號
五所示之物沒收。
    事    實
一、丁○○前曾於民國八十年間，因違反麻醉藥品管理條例案件，分別經最高法院及
    台灣高等地方法院判處有期徒刑五年六月及七年確定，經定執行刑為有期徒刑十
    一年六月。發監執行後，於九十年十二月七日假釋出監，現仍在假釋期間，詎仍
    不知悔改，竟與乙○○（前曾於八十五年間，因違反肅清煙毒條例案件，經台灣
    士林地方法院判處有期徒刑三年四月確定，並於九十年七月十九日執行完畢）二
    人共同基於運輸及自大陸地區私運管制之第一級毒品海洛因進入台灣地區之犯意
    聯絡，計劃由丁○○安排乙○○與之共同偷渡進入大陸地區福州市購買海洛因，
    俟偷渡返回金門後，再由乙○○、丙○○二人共同基於運輸第一級毒品海洛因之
    犯意聯絡，以夾帶方式由金門運回台灣本島。為此：
（一）丁○○與乙○○二人均明知警察或海岸巡防機關，為維護國家之必要，對於入
      出境之旅客及其所攜帶之物件，均依職權實施檢查，惟為承前進入大陸地區購
      買毒品運輸回台之犯意，仍與另名真實姓名、年籍不詳、綽號「涂先生」之大
      陸籍成年男子，共同基於逃避前開檢查之概括犯意聯絡，先由丁○○、乙○○
      於九十二年十月三十一日下午三時三十分許，在台北松山機場搭乘遠東航空公
      司班機飛抵金門後，於同日晚間七時許，再由丁○○出資以新台幣（下同）三
      萬五千元之代價，僱用「涂先生」駕駛漁船搭載丁○○、乙○○二人，自金門
      不知名海邊，逃避檢查進入大陸地區福州市。
（二）丁○○、乙○○二人抵達福州後，隨即前往丁○○之大陸籍女友周玉蓉住處，
      丁○○再安排周玉蓉之弟周英明牙保乙○○於九十二年十一月四日，在福州某
      飯店向真實姓名、年籍不詳，綽號「林先生」之大陸籍成年男子以人民幣三萬
      七千元（折合約新臺幣十四萬八千元）之價格，購得如附表編號一至三所示之
    第一級毒品海洛因（合計淨重一百七十八點四八公克），旋於同年月五日中午
      十二時許，與周英明共同返回周玉蓉住處與丁○○會合。丁○○、乙○○二人
      並於同日下午五時許，再搭乘由「涂先生」駕駛之漁船自福州出發，由金門海
      邊上岸，以逃避前開檢查之偷渡方式將前開毒品運輸而私運進入台灣地區，當
      晚並投宿於金門縣金城鎮○○路一七二號「金門旅館」二○六號房間。
（三）嗣於當日晚間十時許，乙○○以電話聯絡以新台幣二萬元受僱於乙○○運輸毒
      品之丙○○，交待其於隔日搭乘早班飛機飛抵金門接應，丙○○遂依原定計劃
      ，於同年月六日凌晨自苗栗縣住處出發前往台北松山機場，搭乘上午七時三十
      分許之復興航空班機飛抵金門尚義機場後，丙○○再依丁○○、乙○○之電話
      指示，購買保險套至金門旅館會合；丙○○到達旅館後，乙○○即將上揭購得
      之海洛因分成五份裝入夾鏈袋內，再將其中四份分別以保險套外包，丙○○亦
      將其原本即持有之第二級毒品安非他命二小包（合計淨重九點一三公克）分別
      裝入已裝有海洛因之二只保險套內，乙○○旋將該二只保險套塞入丙○○肛門
      內，另二只則塞入自己肛門內，另有一份裝成小包放於上衣口袋，欲以此方式
      將前開毒品夾藏於肛門內及上衣口袋中以逃避機場警察檢查而接續運輸回台灣
      本島。
      丁○○、乙○○、丙○○三人隨即於同日上午九時三十分許，前往金門尚義機
      場，欲搭乘復興航空ＧＥ二三二班機返回台北，嗣於通關之際，經金門地方法
      院檢察署檢察官因監聽丁○○之通聯紀錄，已發覺前開犯行，而指揮福建省調
      查處、內政部警政署航空警察局台北分局及金門憲兵隊等單位人員，對其等實
      施自願性搜索而查獲，並前往金門縣立醫院急診室分別起出並扣得如附表編號
      一至四所示之毒品及附表編號五丙○○所有、供運輸毒品用之保險套。
二、案經法務部調查局福建省調查處移送福建金門地方法院檢察署檢察官偵查起訴。
    理    由
壹、訊據被告丁○○對於其逃避檢查偷渡部分、被告乙○○對於其逃避檢查偷渡、運
    輸、準走私第一級毒品海洛因部分、被告丙○○對於其運輸第一級毒品海洛因、
    持有第二級毒品安非他命部分等事實固均坦承不諱，惟均矢口否認有何共同準走
    私等犯行，被告丁○○辯稱：監聽譯文之內容確實是伊所講的，但是內容是幫周
    玉蓉接洽另外一位買主買毒品的事情，乙○○這件事，伊從頭到尾都不知情，關
    於偷渡部分應屬自首云云；被告乙○○辯稱：丁○○應該不知情、關於偷渡部分
    應屬自首云云；被告丙○○辯稱：丁○○應該不知情云云。然查：
  一、有關被告乙○○係由被告丁○○安排，自金門偷渡至大陸，並在大陸透過周英
      明牙保，向「林先生」購買毒品海洛因，再經由丁○○安排以偷渡方式運回金
      門，嗣與被告丙○○欲共同運輸回台灣，且被告丙○○另持有安非他命等犯行
      ，除據被告丁○○、乙○○、丙○○三人於偵查及本院審理中均坦承不諱之外
      ，並有法務部調查局福建省調查處扣押物品目錄表、扣押物品清單、台灣桃園
      地方法院檢察署核發之通訊監察書及相關譯文各一份、金門縣立醫院Ｘ光照片
      二張等物在卷可按，且被告乙○○、丙○○二人於九十二年十一月六日被查獲
      時所扣案之物經送請法務部調查局鑑定之結果，確含海洛因及安非他命成分，
      亦有該局九十二年十一月二十六日調科壹字第三六０００００一一號鑑定通知
      書一份在卷可資佐證，是被告丁○○、乙○○、丙○○三人就前開自白部分，
      核與事實相符，堪予採信。
  二、查依前開通訊監察作業內容記載：
  （一）九十二年十月十五日，丁○○打電話予周英明：
        （鄭）我那個朋友不是很精，所以只要買幾十支東西，後面的要整塊的再買
        （周）你不是十九號過來嗎？
        （鄭）沒有，你姐過去而已，我還沒有，我要等大批的才過去。
        （周）你的意思是你朋友不要拿太多，可以的話你再過去。
        （鄭）可以的話，我就從廈門過去拿。
  （二）九十二年十月二十日，丁○○打電話予0000000000號收話：
        （收）去那邊拿？
        （鄭）那邊，我會安排你過去，所以不拿多不划算。
        （收）很難帶過來。
        （鄭）不會。
        （收）你要在金門也可以，但是要僱別人。
        （鄭）我會帶你過去，但在金門拿大概一萬五、六千元。
        （收）危險嗎？
        （鄭）不會，我就曾經過去。二小時就到了。
  （三）九十二年十月二十一日，丁○○打電話予0000000000號收話：
        （鄭）阿進仔要跑，阿學仔也要跑，跑下去都算萬的，機票都不用算錢，有
              萬的可以賺，阿學仔問了好幾次，蓉蓉講阿強這樣，有沒有叫他那個
              ，我說他可能比這邊好，我還沒跟他說。我安排二種路給你，阿學仔
              不能讓他跟阿進仔跑去唐山，是他一直跟我要求，但我不要，因為跑
              兩趟就幾十萬了，我是說有缺人會安排，因為你沒假釋，我安排你跟
              阿進仔從金門過去，把東西弄回來，我再弄一些藥給你，藥很好，你
              當小盤，我再教你如何摻、、、。
        （收）我過去。
  （四）九十二年十月二十九日，丁○○打電話予周英明：
        （鄭）比阿進帶回的好就對了？
        （周）肯定好很多。
  （五）九十二年十月二十九日，丁○○打電話予「林先生」：
        （鄭）我明後天跟你講，我什麼時候過去，我到廈門，我預定二百克。
  （六）九十二年十月三十日，丁○○打電話予周英明：
        （鄭）你跟他講東西一定要好，他不是叫阿進幫他找欠他錢的。
        （周）你跟阿進過來是吧？
        （鄭）對，阿進我有點不放心。
  （七）九十二年十月三十一日，丁○○打電話予「涂先生」：
        （鄭）我幾點到岸邊。
        （涂）六點半。
        （鄭）我如果一個人要多少，我要叫另一朋友去，你跟我講多少。
      綜合上述通訊監查譯文內容分析，被告丁○○顯係本於一完整之犯罪計劃，事
      先接洽周英明預備仲介、向賣方「林先生」訂貨、安排被告乙○○運毒、聯絡
      「涂先生」準備偷渡，運回金門後之後，再由被告乙○○、丙○○將毒品運回
      台灣。是被告丁○○與乙○○二人就準走私及運輸毒品部分；被告丁○○、乙○○、丙○○就運輸毒品部分犯行，顯有犯意聯絡及行為分擔甚明。被告丁○○辯稱監聽譯文之內容確實是伊所講的，是幫周玉蓉接洽另外一位買主買毒品
      的事情，對被告乙○○這件事不知情等節，顯係事後卸責之詞，不足採信。被
      告乙○○、丙○○辯稱：丁○○應該不知情云云，亦屬事後迴護之詞，不足為
      有利被告丁○○之認定。
  三、另本案被告丁○○早於九十二年十月三日，即為檢察官鎖定監聽，有台灣桃園
      地方法院檢察署九十二年十月三日核發之九十二年桃檢清昃監字第０００一七
      七號通訊監察書一份附卷可稽，足見被告丁○○早經檢方監聽而鎖定目標；再
      者，監聽之內容均已顯示被告丁○○、乙○○有偷渡前往大陸之情形，被告丁○○、乙○○雖於偵查中坦承有違反國家安全法偷渡大陸等情，但有偵查犯罪
      職權之公務員，對於被告運輸毒品入境，先前已有確切之根據得為合理之可疑
      ，並加以特別列管及鎖定目標，即與自首之要件不符（最高法院九十二年度台
      上字第三三二一號判決意旨參照），被告丁○○、乙○○辯稱自首一節，尚無
      足採。
  四、綜上所述，本件事證明確，被告丁○○、乙○○、丙○○三人之犯行，均堪認
      定。
貳、論罪部分：
  一、按懲治走私條例之運送走私物品罪，並不以運送他人所有或持有之走私物品為
      限，即為自己運送者亦包括在內，故不論運送人係為他人運送或為自己運送，
      均應成立運送走私物品罪（最高法院八十四年臺上字第二五二五號判例意旨參
      照）。同理，毒品危害防制條例之運輸毒品罪，亦不以運輸他人所有或持有之
      毒品為限，即為自己運輸者亦包括在內，故不論運輸人係為他人運輸或為自己
      運輸，均應成立運輸毒品罪（最高法院九十二年度台上字第三三二一號判決意
      旨參照）。
  二、次按海洛因係毒品危害防制條例第二條第二項第一款所稱之第一級毒品，且屬
      行政院依懲治走私條例第二條第四項公告之「管制物品項目及其數額」內，甲
      項第四款之管制進出口物品。另安非他命則係毒品危害防制條例第二條第二項
      第二款所稱之第二級毒品。
  三、核被告丁○○所為，係犯毒品危害防制條例第四條第一項之運輸第一級毒品罪
      ，懲治走私條例第十二條、第二條第一項之準走私罪、第十二條、第三條第一
      項之準運送走私物品罪，國家安全法第六條第二項、第四條之逃避檢查罪；核
      被告乙○○所為，係犯毒品危害防制條例第四條第一項之運輸第一級毒品罪，
      懲治走私條例第十二條、第二條第一項之準走私罪、第十二條、第三條第一項
      之準運送走私物品罪，國家安全法第六條第二項、第四條之逃避檢查罪；核被
      告丙○○所為，係犯毒品危害防制條例第四條第一項之運輸第一級毒品罪、第
      十一條第二項之持有第二級毒品罪。
  四、查被告丁○○、乙○○、與「涂先生」三人，就逃避檢查罪部分；被告丁○○
      、乙○○二人，就上開運輸第一級毒品、準走私、準運送走私物品罪部分；被
      告丁○○、乙○○、丙○○三人，就前開運輸第一級毒品部分，均具有犯意聯
      絡及行為分擔，均為共同正犯。
  五、次查被告丁○○、乙○○二人先後二次逃避檢查之行為，時間緊接、犯罪構成
      要件相同，顯係基於概括之犯意而反覆為之，為連續犯，應依刑法第五十六條
      規定論以一罪，並依法加重其刑。
  六、又被告丁○○、被告乙○○先後自大陸運輸回金門與欲自金門運輸回台灣之行
      為，係出於一個犯罪計劃，屬犯罪行為之數個舉動接續進行，為接續犯。
  七、另被告丁○○、乙○○二人所犯運輸第一級毒品罪、準走私罪、準運送走私物
      品罪三罪，係一行為而觸犯數罪名，為想像競合犯，應從一重之運輸第一級毒
      品罪處斷。
  八、又被告丁○○、乙○○係以連續逃避檢查偷渡大陸及自大陸偷渡回台之方式，
      運輸第一級毒品回台，故所犯上開二罪間，有方法、結果之牽連關係，為牽連
      犯，應從一重之運輸第一級毒品罪處斷。
  九、至被告丁○○、乙○○、丙○○三人持有第一級毒品之行為，已為運送行為吸
      收，不另論處。
  十、另被告丙○○所犯運輸第一級毒品與持有第二級毒品二罪間，犯意各別、行為
      互異，應予分論併罰。
參、查被告乙○○前曾於八十五年間，因違反肅清煙清條例案件，經台灣士林地方法
    院判處有期徒刑三年四月確定，並於九十年七月十九日執行完畢，有台灣高等法
    院被告全國前案紀錄表及福建金門地方法院檢察署刑案查註紀錄表各一份在卷可
    稽，其於受有期徒刑之執行完畢後，五年以內再犯本件有期徒刑以上之罪，是為
    累犯；又被告乙○○、丁○○二人連續逃避檢查部分，除所犯運輸第一級毒品罪
    法定本刑為死刑、無期徒刑部分，依法不得加重外，僅就其罰金刑、準走私罪及
    連續違反國家安全法部分，依法加重其刑。爰審酌被告三人之素行，所運輸之第
    一級毒品數量非少，助長毒品氾濫，對於國民身體健康危害甚鉅，情節非輕，惟
    念被告乙○○、丙○○二人犯後已自白全部犯罪，被告丁○○自白部分犯罪，態
    度尚佳等一切情狀，分別量處如主文所示之刑，併依法宣告褫奪公權終身（被告
    丙○○部分暨定其應執行之刑），以示懲儆。
肆、扣案如附表編號一、二、三所示之海洛因，係第一級毒品；扣案如附表編號四所
    示之安非他命，係第二級毒品；其用以包裝毒品之夾鏈袋，因與第一級、第二級
    毒品難以分離，均依毒品危害防制條例第十八條第一項前段規定沒收並銷燬之；
    另扣案如附表編號五所示之保險套六個，係被告丙○○所有，且係供本件犯罪所
    用之物，已據被告三人供承在卷，併依刑法第三十八條第一項第二款規定諭知沒
    收。
伍、不另為無罪諭知部分：
  一、公訴意旨另以：被告丁○○現仍在假釋期間，依入出國及移民法第六條第一項
      第一款規定，未經許可，不得出國詎仍不知悔改，竟與被告乙○○、丙○○三
      人，共同基於私運公告管制之第一級毒品海洛因由大陸地區中轉金門返回台灣
      販售牟利之犯意聯絡，先由被告丁○○、乙○○二人雇用「涂先生」駕駛漁船
      搭載二人私赴大陸福州，購得毒品海洛因後，再次搭乘由「涂先生」駕駛之漁
      船偷渡回金門，當晚並投宿在金門縣金城鎮○○路一七二號「金門旅館」二○
      六號房間，嗣於晚間十時許，二人即以電話聯絡被告丙○○，交待其明日飛抵
      金門會合，後被告三人遂於翌日上午九時三十分許，在金門尚義機場為警扣得
      如附表所示之毒品。因認被告丁○○另涉犯入出國及移民法第六條第一項第一
      款、第五十四條之罪嫌；被告丙○○另共同涉犯違反懲治走私條例第十二條、
      第二條第一項、第三條第一項之準走私罪嫌；被告丁○○、乙○○、丙○○三
      人另共同涉犯毒品危害防制條例第四條第一項之販賣第一級毒品海洛因罪嫌。
  二、按犯罪事實應依證據認定之，無證據不得認定犯罪事實，刑事訴訟法第一百五
      十四條第二項定有明文。又認定不利於被告之事實，須依積極證據，苟積極證
      據不足為不利於被告事實之認定時，即應為有利於被告之認定，更不必有何有
      利之證據，最高法院三十年上字第八一六號判例意旨參照。
  三、本件公訴人認被告丁○○另涉犯入出國及移民法第六條第一項第一款、第五十
      四條之罪嫌，無非係以此部分事實，業據被告丁○○於偵查及審判中均坦承不
      諱，並有台灣高等法院被告全國前案紀錄表及福建金門地方法院檢察署刑案查
      註紀錄表各一份附卷可稽，為其論據。
  四、本院查：
  （一）被告丁○○雖前曾於八十年間，因違反麻醉藥品管理條例案件，分別經最高
        法院及台灣高等法院判處有期徒刑五年六月及七年確定，應執行有期徒刑十
        一年六月，並於九十年十二月七日假釋出監，現仍在假釋期間，有台灣高等
        法院被告全國前案紀錄表及福建金門地方法院檢察署刑案查註紀錄表各一份
        在卷可稽。依入出國及移民法第六條第一項第一款規定，應不予許可或禁止
        其出國。
  （二）按未經許可入出國或受禁止出國處分而出國，處三年以下有期徒刑、拘役或
        科或併科新台幣九萬元以下罰金，入出國及移民法第五十四條定有明文。又
        依同法第六條第一項規定之不予許可或禁止出國，應以書面敘明理由通知當
        事人，同法第六條第三項亦有明文。是依該罪之構成要件，須行為人受有禁
        止出國之行政處分，且該行政處分以書面敘明理由通知當事人，始足當之；
        從而，受禁止出國處分之人，必須由主管機關事先以書面之行政處分敘明理
        由，並通知當事人，而當事人於得知自己係受禁止出國處分之人後，竟仍故
        意為之，此時方得以該罪相繩。遍查本案卷證，並無被告丁○○遭主管機關
        限制出境之書面行政處分，亦無證據足認被告丁○○係明知已受禁止出國處
        分而仍偷渡，是尚乏證據證明被告丁○○此部分之犯行。此外復查無其他積
        極證據足證被告丁○○確有如公訴人所指此部分之犯行，揆諸首揭說明，原
        應諭知被告丁○○此部分為無罪之判決，惟公訴意旨認此部分與前開論罪科
        刑之違反國家安全法罪部分間有方法、結果之牽連關係，為裁判上之一罪，
        爰不另為無罪之諭知。
  五、公訴意旨另認被告丙○○共同涉犯違反懲治走私條例第十二條、第二條第一項
      、第三條第一項之準走私罪嫌，無非係以此部分事實，業據被告丙○○在調查
      及偵查中均坦承不諱，並有共同被告丁○○、乙○○二人於偵查之證述明確，
      復有法務部調查局福建省調查處扣押物品目錄表、扣押物品清單、鑑定通知書
      、桃園地方法院檢察署核發之通訊監察書及相關譯文各一份、金門縣立醫院Ｘ
      光照片二張等物在卷可按為其論據。
  六、訊據被告丙○○堅決否認有何準走私犯行，辯稱：伊是被告乙○○叫他去金門
      幫忙運東西回來等語。經查：
  （一）被告丙○○於偵查中陳稱：（見九十二年十一月六日、十一月二十一日偵查
        筆錄）
        （問）乙○○或丁○○有無跟你講這些毒品是誰的？
        （答）應該是乙○○，因為是他叫我來拿的。
        （問）是何人通知你來金門？
        （答）是我於九十二年十一月五日晚上十點多，我打乙○○的電話，是倪文
              進叫我來金門，叫我來金門「帶東西」。
        （問）乙○○在十幾天前跟你說要你幫他運東西，事成之後要給你二萬元的
              酬勞，當時丁○○是否在場？
        （答）我當時有懷疑他可能要我運送的是毒品，因為乙○○平常有在吸毒，
              當時丁○○並沒有在場。丁○○沒有跟我說過代價的問題。
  （二）被告丁○○於偵查中陳稱：（見九十二年十一月六日偵查筆錄）
        （問）何人通知丙○○來金門？
        （答）應該是乙○○打電話給丙○○，但何時打的我不知道，但丙○○在六
              日凌晨打電話給我說乙○○叫他來金門，我問他來金門做什麼，他沒
              有說。
  （三）被告乙○○於偵查中陳稱：（見九十二年十一月二十一日偵查筆錄）
        （問）為何要叫丙○○一起來帶毒品？
        （答）因為我叫丁○○帶毒品回去，但是丁○○不肯，所以我才叫丁○○打
              電話給丙○○要他過來金門幫我帶毒品回去。
        （問）你要丙○○來金門要給他什麼代價？
        （答）我們沒有詳細談，但我有跟他說再給他一至二萬元作為代價。
  （四）就本案通訊監察結果，九十二年十月二十一日，丁○○之通聯紀錄記載：
        （見偵查卷第四十六頁）
        （鄭）阿進仔要跑，阿學仔也要跑，跑下去都算萬的，機票都不用算錢，有
              萬的可以賺，阿學仔問了好幾次，蓉蓉講阿強這樣，有沒有叫他那個
              ，我說他可能比這邊好，我還沒跟他說。我安排二種路給你，阿學仔
              不能讓他跟阿進仔跑去唐山，是他一直跟我要求，但我不要，因為跑
              兩趟就幾十萬了，我是說有缺人會安排，因為你沒假釋，我安排你跟
              阿進仔從金門過去、、、。
  （五）綜上分析，被告丙○○應有要求要與被告丁○○、乙○○二人一起到大陸從
        事走私、運毒工作，但被告丁○○以花費太高而加以拒絕，只由被告丁○○
        與乙○○二人前往大陸運毒回金門，再由被告乙○○與丙○○二人自金門運
        輸毒品回台灣，被告丙○○僅就將毒品由金門運輸回台灣部分犯行與被告乙○○有犯意聯絡及行為分擔等情，足證被告丙○○前開所辯非虛，堪以採信
        。另綜觀全卷，亦查無他積極證據足以證明被告丙○○就準走私之行為與被
        告丁○○、乙○○二人有何犯意聯絡及行為分擔，自不得以被告前後不一之
        自白及推論之方法即認定被告丙○○共同涉犯準走私犯行。此外，復查無其
        他積極證據足資證明被告丙○○此部分之犯行，揆諸首揭說明，原應諭知被
        告丙○○此部分為無罪之判決，惟公訴人認此部分之事實，與前開判決有罪
        部分之犯罪事實，有想像競合犯之關係，為裁判上之一罪，爰不另為無罪之
        諭知。
  六、公訴意旨另認被告丁○○、乙○○、丙○○三人共同涉犯毒品危害防制條例第
      四條第一項之販賣第一級毒品海洛因罪嫌，無非係以此部分事實，業據被告丙○○、乙○○在調查及偵查中均坦承不諱，復有法務部調查局福建省調查處扣
      押物品目錄表、扣押物品清單、鑑定通知書、桃園地方法院檢察署核發之通訊
      監察書及相關譯文各一份、金門縣立醫院Ｘ光照片二張等在卷可按為其論據。
  七、訊據被告丁○○、乙○○、丙○○三人則均堅決否認有何販賣行為，辯稱：並
      非意圖營利等語。經查：
  （一）被告丙○○在偵查中陳稱：（見九十二年十一月二十一日偵查筆錄）
        （問）麻雀或大鼻是否曾向乙○○或丁○○買過毒品？
        （答）這個我不清楚。
  （二）被告乙○○在偵查中陳稱：（見九十二年十一月二十一日偵查筆錄）
        （問）丁○○平常有無在販賣毒品？
        （答）就我所知沒有。
        （問）扣案的毒品是否要販賣？
        （答）是我自己要吸食用的。
  （三）且被告丁○○係以一完整之犯罪計劃，事先接洽周英明預備仲介、向賣方「
        林先生」訂貨、安排被告乙○○運毒、聯絡「涂先生」準備偷渡，運回金門
        後之後，再接續由被告乙○○與被告丙○○將毒品運回台灣，並未有何販賣
        牟利之意圖，已如前述。
      綜上分析，被告丁○○、乙○○、丙○○三人辯稱並非意圖營利一節，應堪採
      信；另綜觀全卷，亦查無他積極證據足以證明被告丁○○、乙○○、丙○○三
      人有何營利之意圖，自不得以推論之方法即認定被告三人共同涉犯販賣第一級
      毒品海洛因之犯行。揆諸首揭說明，原應諭知被告三人此部分為無罪之判決，
      惟公訴人認此部分之事實，與前開判決有罪部分之犯罪事實，有方法、結果之
      牽連犯關係，為裁判上之一罪，爰不另為無罪之諭知，併此敘明。
據上論斷，應依刑事訴訟法第二百九十九條第一項前段，國家安全法第六條第二項，
毒品危害防制條例第四條第一項、第十一條第二項、第十八條第一項前段，懲治走私
條例第十二條、第二條第一項、第三條第一項、第十一條，刑法第十一條前段、第二
十八條、第五十六條、第五十五條、第四十七條、第五十一條第四款、第六十五條第
一項、第三十七條第一項、第三十八條第一項第二款，判決如主文。
本案經檢察官張世和到庭執行職務。
中      華      民      國    九十三    年      三      月      九      日
                                    福建金門地方法院刑事庭
                                        審判長法  官  林英志
                                              法  官  葉珊谷
                                              法  官  林鈺琅
右正本證明與原本無異。
如不服本判決，應於判決送達後十日內向本院提出上訴狀（應附繕本），上訴於福建
高等法院金門分院。
                                              書記官  董培祥
中      華      民      國    九十三    年      三      月      十      日
附表：
┌──┬────────────────────────────────┐
│編號│    內                                                  容      │
├──┼────────────────────────────────┤
│ 一 │夾藏於乙○○肛門處之海洛因二袋（含夾鏈袋二個），淨重九十九點一九│
│    │公克。（空包裝重八點一六公克，純質淨重二十七點七公克）          │
├──┼────────────────────────────────┤
│ 二 │藏放於乙○○上衣口袋之海洛因一包（含夾鏈袋一個），淨重零點二三公│
│    │克。（空包裝重零點二四公克）                                    │
├──┼────────────────────────────────┤
│ 三 │夾藏於丙○○肛門內之海洛因二袋（含夾鏈袋二個），淨重七十九點零六│
│    │公克。（空包裝重八點一二公克，純質淨重十八點八二公克）          │
├──┼────────────────────────────────┤
│ 四 │夾藏於丙○○肛門內之安非他命二袋（含夾鏈袋二個），合計淨重九點一│
│    │三公克。（空包裝重零點五九公克）                                │
├──┼────────────────────────────────┤
│ 五 │保險套六個。                                                    │
└──┴────────────────────────────────┘
附錄本案論罪科刑法條：
國家安全法第六條第二項：
無正當理由拒絕或逃避依第四條規定所實施之檢查者，處六月以下有期徒刑、拘役或
科或併科新臺幣一萬五千元以下罰金。
國家安全法第四條第一項：
警察或海岸巡防機關於必要時，對左列人員、物品及運輸工具，得依其職權實施檢查
一  入出境之旅客及其所攜帶之物件。
二  入出境之船舶、航空器或其他運輸工具。
三  航行境內之船筏、航空器及其客貨。
四  前二款運輸工具之船員、機員、漁民或其他從業人員及其所攜帶之物件。
懲治走私條例第二條第一項：
私運管制物品進口、出口逾公告數額者，處七年以下有期徒刑，得併科新臺幣三百萬
元以下罰金。
懲治走私條例第三條第一項：
運送、銷售或藏匿前條第一項之走私物品者，處五年以下有期徒刑、拘役或科或併科
新臺幣一百五十萬元以下罰金。
懲治走私條例第十二條：
自大陸地區私運物品進入臺灣地區，或自臺灣地區私運物品前往大陸地區者，以私運
物品進口、出口論，適用本條例規定處斷。
毒品危害防制條例第四條第一項：
製造、運輸、販賣第一級毒品者，處死刑或無期徒刑；處無期徒刑者，得併科新台幣
一千萬元以下罰金。
毒品危害防制條例第十一條第二項：
持有第二級毒品者，處二年以下有期徒刑、拘役或新台幣三萬元以下罰金。
